臺灣高等法院民事裁定
110年度再易字第56號
再審原告    李翠華  

再審被告    曾惠偵  

上列當事人間返還款項再審之訴事件，再審原告對於中華民國11
0年4月30日本院110年度再易字第37號確定判決，提起再審之訴
，本院裁定如下：
    主  文
再審之訴駁回。
再審訴訟費用由再審原告負擔。
    理  由
按提起再審之訴，應依民事訴訟法第501條第1項第4款表明再審
  理由，及關於再審理由並遵守不變期間之證據，此為必須具備
  之程式。所謂表明再審理由，必須指明確定判決有如何合於法
  定再審事由之具體情事始為相當，倘僅泛言有何條款之再審事
  由，而無具體情事者，仍難謂已合法表明再審事由。既未合法
  表明再審事由，即為無再審之事由，性質上無庸命其補正（最
  高法院61年台再字第137號判決先例意旨）。次按當事人提起
  再審之訴，雖聲明係對某件再審判決為再審，但審查其再審訴
  狀理由，實為指摘原確定判決如何違法，而對該聲明不服之再
  審判決，則毫未指明有如何法定再審理由。此種情形，可認為
  未合法表明再審理由，逕以其再審之訴為不合法駁回之。
再審原告主張：伊設立演之傳商行（下稱系爭商行），以銷售
  牛樟芝商品營利；再審被告為珍菌堂生物科技股份有限公司（
  下稱珍菌堂公司）高階榮譽董事，向伊謊稱珍菌堂公司有優惠
  活動，購買7單位牛樟芝可享獎金新臺幣（下同）7萬元，每單
  位另以優享序號形式發給8,000元獎金，7單位共有5萬6,000元
  獎金。伊遂委任再審被告向珍菌堂公司以56萬元購買7單位牛
  樟芝商品，由再審被告每單保留1萬元，伊於107年6月29日、
  同年7月2日依序匯款40萬元、16萬元予再審被告，再審被告應
  交付其中49萬元予珍菌堂公司以購買商品。伊於107年7月13日
  、同年月17日出具異動申請單（下稱系爭申請單）向珍菌堂公
  司申請更改商品品項，嗣因未收受商品，於107年7月31日詢問
  珍菌堂公司經理回覆稱未收到伊之49萬元貨款，伊於同日即以
  未領取商品為由，與珍菌堂公司簽訂傳銷商解約申請書（下稱
  系爭解約書），足認再審被告未依委任關係向珍菌堂公司購買
  商品。珍菌堂公司售賣之牛樟芝商品，係以8萬元為一個單位
  ，徜再審被告係同時間代再審原告與其他會員一同向珍菌堂公
  司購買牛樟芝商品，匯款之總金額亦應為8萬元之相當倍數，
  方符常理，應非再審被告匯款98萬元，況再審被告究竟有無匯
  款至珍菌堂公司開設於台新國際商業銀行帳戶，應調查自107
  年6月29日至107年7月3日之交易往來明細，顯係本件之重要證
  據。另再審被告應提出牛樟芝商品本身、傳銷合約書及發票等
  相關物品之證明，再審被告陳稱渠保有會員傳銷合約書及發票
  等物品，卻迄今仍無法提出將牛樟芝商品本身、傳銷合約書及
  發票等相關物品給再審原告之證明，此同為本件再審原告主張
  有無理由之重要依據，因認原確定判決有民事訴訟法第497條
  之再審事由。
經查：再審原告前對本院109年度上易字第1515號確定判決（下
  稱1515號確定判決）以在家中發現系爭申請單及系爭解約書，
  而有民事訴訟法第496條第1項第13款再審事由為由，提起再審
  之訴，經原確定判決認顯無理由，判決駁回其再審之訴，有原
  確定判決在卷可稽（見本院卷第9至13頁）。再審原告提起本
  件再審之訴，雖聲明對於原確定判決為再審，但其主張前開再
  審理由均係關於1515號確定判決之再審事由，對於原確定判決
  卻未指摘有符合民事訴訟法第496條各款或第497條之法定再審
  理由，揆之前揭說明，應認為再審原告未合法表明再審理由，
  爰逕以其再審之訴為不合法駁回之。
據上論結，本件再審之訴為不合法，爰裁定如主文。 　　
中　　華　　民　　國　　110 　年　　7 　　月　　29　　日
                  民事第五庭    
                       審判長法　官  賴劍毅
                             法　官  洪純莉
                             法　官  陳君鳳
正本係照原本作成。
不得抗告。
中　　華　　民　　國　　110 　年　　8 　　月　　2 　　日

   　　　　　　　　　　　　　書記官  郭姝妤